【裁判字號】    88,易,3110
【裁判日期】    890331
【裁判案由】    毀損等
【裁判全文】
臺灣臺北地方法院刑事判決                        八十八年度易字第三一一號
    公  訴  人  臺灣臺北地方法院檢察署檢察官
    被      告  甲○○
                丙○○
    選任辯護人  徐景星
                苖怡凡
右列被告因毀損等案件，經檢察官提起公訴（八十八年度偵字第七０五六號、第九０
０六號），本院判決如左：
    主  文
甲○○共同損壞他人之鐵門，致令不堪用，足以生損害於他人，處有期徒刑參月，如
易科罰金以參佰元折算壹日，緩刑貳年。
丙○○共同損壞他人之鐵門，致令不堪用，足以生損害於他人，處有期徒刑肆月，如
易科罰金以參佰元折算壹日，緩刑參年。
    事  實
一、甲○○與丙○○為夫妻關係，因甲○○與戊○○之間除有投資馬來西亞不動產之
    金錢糾紛外，另有感情糾紛，丙○○因戊○○數次電話中宣洩其不滿與甲○○間
    之情感問題，而心生憤怒，竟於八十八年二月十二日凌晨一時許，邀同林書銘及
    另名不詳姓名年籍之成年男子，至戊○○位於台北市○○區○○路二段四三四號
    八之三住處擬與戊○○理論，因戊○○及其父丁○○均不欲開門，遂由丙○○即
    隔著鐵門聲稱「不開門，要放火燒房子」等語，施以恫嚇，使丁○○、戊○○心
    生畏怖，致生危害於安全，另該名不詳姓名年籍之成年男子則持樓梯間之滅火器
    ，猛擊丁○○住處之鐵門，致鐵門數處凹陷而不堪使用，足以生損害於丁○○。
    嗣丙○○復於同年月十四日，基於前開恐嚇之概括犯意，在電話中向戊○○聲稱
    「要帶十個人過來強暴妳」、「連你媽一起強暴」、「我還會去找你．．．妳要
    不給我開門，我放把火給妳燒了」等語恐嚇戊○○，使戊○○心生畏懼，致生危
    害於安全。
二、案經被害人丁○○告訴暨台北市政府警察局萬華分局報請台北地方法院檢察署檢
    察官偵查起訴。
    理  由
一、訊據被告甲○○、丙○○固均坦承於右揭時地前往丁○○住處，與丁○○發生爭
    執，被告丙○○亦坦承確曾當面或以電話口出右述言詞，惟被告二人辯稱：當天
    戊○○挑釁要丙○○過去，丙○○與甲○○二人前往，並未帶同第三人，錄影帶
    出現的男子為該大樓住戶巧遇，為被告二人開啟一樓大門並同乘電梯，至八樓後
    因戊○○不開門，丙○○十分氣憤在門外大叫，然並無以滅火器毀損告訴人大門
    之行為；又戊○○刻意剪接電話錄音以掩飾種種不堪入耳之詞，戊○○既挑釁於
    先，此種自招行為，被告丙○○之防衛反應，無刑事非難之違法性可言云云。惟
    查：
（一）右揭毀損部分事實，業據告訴人丁○○指述歷歷，
      且觀諸設於丁○○前揭住處之大樓監視器所錄製之八十八年二月十二日錄影帶
      內容可知，當日凌晨一時許，被告甲○○先至丁○○住處之一樓大門外，丙○○與另一不詳姓名年籍成年男子尾隨其後到達（同日一時二分二十四秒），三
      人一同進入大門及電梯內，被告甲○○與該名男子於電梯內時有交談（同日一
      時三分八秒），三人並同出電梯，約六分鐘後，三人共同搭乘電梯下樓，於電
      梯內，被告甲○○、丙○○與該名男子均有所交談（同日一時九分八秒、十三
      秒），嗣被告甲○○、丙○○與該名男子同步出一樓門外（同日一時九分三十
      七秒）之事實，有錄影帶、錄影帶翻拍照片在卷可憑，並經本院當庭勘驗查明
      屬實，且證人乙○○即丁○○樓下七樓之三住戶證稱：「我聽到有吵鬧聲，我
      爬樓梯去八樓，見丁○○門口（我離四、五公尺）見三人．．．他們在罵，女
      的說不開門要放火燒，另一穿西裝，另一穿夾克，穿西裝的不是被告甲○○，
      那人用滅火器敲門，另二人也在門前，穿西裝的不是被告（即敲門撞鐵門的人
      ），其他鄰居沒人出來。我問每家（隔日），他們皆說不敢出來看」等語（參
      見本院八十八年十二月二十八日訊問筆錄），核與偵訊時所述一致（參見八十
      八年五月二十一日偵訊筆錄）；又證人戊○○證稱：「我們在睡覺，聽外面敲
      門，我見甲○○說要談票之事，我很怕，打電話給派出所，見被告二人，後來
      有一男人再來，是三十幾歲及拿滅火器，我有見其臉。找們關門，他們有用滅
      火器敲門」等語（參見本院同日訊問筆錄）。由上足徵，證人乙○○及戊○○
      均目擊被告二人偕同另名不詳姓名年籍成年男子至戊○○住處，該名男子持滅
      火器撞擊鐵門後，三人共同離去，又該鐵門經撞擊後，數處凹陷，減損該門之
      效用及價值而不堪使用之事實，亦有鐵門照片在卷可查，又倘該名男子確為大
      樓住戶，而非偕同被告二人同至戊○○住處，何以證人乙○○、戊○○目擊時
      均不識該名男子，且均見該男子以滅火器撞擊鐵門？再者，被告二人若於當時
      在一樓任按住戶電鈴，各住戶均有可能為其等開啟一樓大門，是不得以被告二
      人順利進入一樓大門，即認係由該名男子為大樓住戶並為被告二人開啟大門。
      被告二人前揭所辯，殊非可信。
（二）右揭恐嚇部分事實，被告丙○○坦承確與曾先後口出右述言詞（參見八十八年
      十二月二十八日訊問筆錄、八十九年三月十五日審判筆錄），並有告訴人之指
      述、證人乙○○之證述及電話錄音帶、譯文在卷可稽，且經本院當庭勘驗錄音
      帶內容查明屬實；又被告丙○○與被告甲○○及另名不詳姓名男子於右揭時地
      共同前往在丁○○住家，由被告丙○○在門外聲稱「不開門，要放火燒房子」
      等語後，復由另名偕同男子以滅火器撞擊鐵門，致令不堪用，非僅丁○○不敢
      開門，同層住戶亦均不敢探視，顯見被告丙○○上揭言詞在客觀上已達一般人
      認為足以構成威脅，而致丁○○、戊○○之生活狀態陷於危險不安之境；另丙○○嗣後在電話中向戊○○聲稱「要帶十個人過來強暴妳」、「連你媽一起強
      暴」、「我還會去找你．．．妳要不給我開門，我放把火給妳燒了」等語，段
      落間之電話對話固有所修剪，惟並未就被告前揭詞句串聯剪接，況被告丙○○
      亦坦承確有如此口述，已如前述；再者，正當防衛乃以現在不法侵害為要件，
      自該次電話錄音帶內容及譯文觀之，戊○○之言談中並無何挑釁之詞；又縱該
      次錄音帶經刪剪部分確有戊○○刺激之言語，惟此亦與不法侵害之「立即性」
      有異，殊不以據此主張正當防衛而阻卻違法。本案事證明確，犯行堪以認定。
二、核被告二人所為，均係犯刑法第三百零五條恐嚇罪及第三百五十四條毀損罪。其
    二人與另名年籍姓名不詳之成年男子間，有犯意聯絡及行為分擔，應論以共同正
    犯。又被告丙○○先後二次恐嚇犯行，時間緊接，觸犯構成要件相同之罪名，顯
    係基於概括之犯意反覆為之，為連續犯，應論以一罪並加重其刑。被告二人所犯
    上開二罪間，有方法結果之牽連關係，應依刑法第五十五條後段之規定，從較重
    之毀損罪處斷。爰審酌本案緣於被告甲○○與戊○○之金錢感情糾葛，被告丙○○因戊○○數度電話相告，難忍丈夫有外遇之嫌，而致情緒激動失控之犯罪之動
    機、目的、所受之刺激、手段、所生危害及犯罪後之態度等一切情狀，量處如主
    文所示之刑，並諭知易科罰金之折算標準，以資懲儆。此外被告未曾受有期徒刑
    以上刑之宣告，有台灣高等法院檢察署刑案紀錄簡覆表乙件在卷可稽，經此教訓
    後，應知警惕，當無再犯之虞，本院因認對其所宣告之刑，以暫不執行為適當，
    爰併予宣告緩刑，以勵自新。
據上論斷，應依刑事訴訟法第二百九十九條第一項前段、刑法二十八條、第五十六條
第三百零五條、第三百五十四條、第五十五條、第四十一條、第七十四條第一款，罰
金罰鍰提高標準條例第一條前段、第二條，判決如主文。
中    華    民    國      八十九      年      三      月      三十一    日
                                      臺灣臺北地方法院刑事第一庭
                                          法  官  李莉苓
右正本證明與原本無異。
如不服本判決，應於判決送達後十日內，向本院提出上訴狀。
                                          書記官  林慧君
中    華    民    國      八十九      年      四      月       十       日
附錄本案論罪科刑法條
刑法第三百五十四條
毀棄、損壞前二條以外之他人之物或致令不堪用，足以生損害於公眾或他人者，處二
年以下有期徒刑、拘役或五百元以下罰金。
刑法第三百零五條
以加害生命、身體、自由、名譽、財產之事恐嚇他人，致生危害於安全者，處二年以
下有期徒刑、拘役或三百元以下罰金。


司法院資訊處製作；財團法人民間司法改革基金會備份。
